臺灣板橋地方法院刑事判決　　　　　 96年度交簡上字第117號
上　訴　人
即?被?告　乙○○
上列上訴人即被告因公共危險案件，不服本院於中華民國九十六
年八月二十七日以九十六年度交簡字第一三一四號所為之第一審
判決（聲請簡易判決處刑案號：九十六年度速偵字第一七０六號
），提起上訴，本院管轄之第二審合議庭判決如下：
    主  文
上訴駁回。
    事實及理由
一、本案經本院審理結果，認第一審以上訴人即被告乙○○所為
    係犯刑法第一百八十五條之三之服用酒類，不能安全駕駛動
    力交通工具而駕駛罪，累犯，判處有期徒刑六月，如易科罰
    金，以新臺幣一千元折算一日，其認事用法均無違誤，量刑
    亦屬妥適，應予維持，除犯罪事實欄關於「在臺北縣板橋市
    ○○街某處飲酒」之記載，應予更正為「在臺北縣板橋市○
    ○街某處飲酒」外，其餘均引用第一審判決書所記載之事實
    、證據及理由（如附件）。
二、被告上訴意旨略以：伊知道不應該喝那麼多酒，但原審判決
    有期徒刑六月，伊實在無力繳交罰金，伊喝完酒後有休息，
    應該可以安全駕駛云云。然查：
  (一)被告於九十六年八月三日晚間十時許，在臺北縣板橋市○○
    街某處，與友人一同飲用一瓶高粱酒及十幾瓶啤酒後，於九
    十六年八月四日凌晨二時許，騎乘車號Ｐ７Ｕ－５５２號重
    型機車，自上開處所欲返回臺北縣三芝鄉埔頭坑一０八號住
    處，嗣於同日凌晨三時二十一分許，為警在臺北縣新莊市○
    ○路與中華路路口攔檢，經對其施以呼氣酒精濃度測試，結
    果被告呼氣中所含酒精濃度達每公升零點七八毫克之事實，
    為被告於警詢、偵查及本院審理時自承不諱，並有酒精濃度
    測試值表一紙在卷可稽，堪予認定。按酒精使用後對人體之
    影響，除造成自主神經系統亢奮，與認知功能之暫時性缺損
    外，與駕駛能力有關者，為對於移動景物之追蹤能力、經強
    光照射後恢復視力，及監視四周之注意力等，而此三種能力
    在夜間駕車尤其重要，許多人飲酒後因沒有可自覺之生理反
    應，以致腦部功能已缺損而仍不自知照常開車，此乃許多酒
    後駕車造成意外事故之主因之一，而呼氣酒精濃度達每公升
    零點二五毫克以上時，已將使其複雜技巧障礙、駕駛能力變
    壞、肇事率比未飲酒時提高二倍，若濃度高達每公升零點五
    五毫克以上時，肇事率為一般正常人之十倍，此為本院職務
    上已知之事項。被告飲酒後駕車，其呼氣中所含酒精濃度高
    達每公升零點七八毫克，且有步行時左右搖晃、身體搖擺不
    定等情況，有酒精濃度測試值表及臺北縣政府警察局新莊分
    局汽車駕駛人酒後生理協調平衡檢測紀錄卡、刑法第一百八
    十五條之三案件測試觀察紀錄表各一紙附卷可憑，足認被告
    飲酒確已影響視力及手眼協調能力，其判斷力、注意力均已
    低於常人，顯已達於不能安全駕駛動力交通工具之程度，甚
    為明確。被告辯稱：其當日飲酒後仍可安全駕駛云云，洵屬
    卸責之詞，要無可採。
  (二)再查被告前因犯服用酒類不能安全駕駛動力交通工具而駕駛
    罪，經臺灣士林地方法院以八十八年度交簡字第六九號判決
    拘役五十日確定，於八十九年四月二十四日易科罰金執行完
    畢；復於九十三年間因酒醉駕車，經臺灣士林地方法院以九
    十三年度交簡字第二０八二號判決判處有期徒刑二月確定，
    於九十四年四月二十日易科罰金執行完畢；其於九十四年間
    再犯相同類型案件，經本院以九十四年度交簡字第一一五一
    號判決判處有期徒刑四月在案，於九十五年二月三日易科罰
    金執行完畢乙節，有臺灣高等法院被告前案紀錄表一份在卷
    可考，惟被告竟猶不知悔改，再度於飲用酒類已達不能安全
    駕駛之情形下，騎乘機車上路而犯本案，顯然前述案件所科
    處之刑罰，尚不足以收矯治之效。原審審酌上情，再衡量被
    告所為實罔顧往來公眾行車安全，且漠視己身安危等一切情
    狀，量處有期徒刑六月，並諭知易科罰金之折算標準，經核
    實屬允當。被告以其無力繳納上開徒刑易科罰金後之數額為
    由，提起上訴，亦非有據。
  (三)綜上所述，本件被告上訴為無理由，應予駁回。
據上論斷，應依刑事訴訟法第四百五十五條之一第一項、第三項
、第三百六十八條、第三百七十三條，判決如主文。
本案由檢察官甲○○聲請以簡易判決處刑，經檢察官林珮菁到庭
執行職務。
中　　華　　民　　國　　96　　年　　11　　月　　27　　日
                  交通法庭?審判長法?官  樊季康
                                  法?官  張筱琪
                                  法?官  劉元斐
上列正本證明與原本無異。
不得上訴。
                                  書記官  郭玉芬
中　　華　　民　　國　　96　　年　　11　　月　　27　　日
